【裁判字號】    97,小上,75
【裁判日期】    970530
【裁判案由】    侵權行為損害賠償
【裁判全文】
臺灣臺北地方法院民事裁定              97年度小上字第75號
上  訴  人  乙○○
被上訴人    甲○○
上列當事人間侵權行為損害賠償事件，上訴人對於中華民國97年
3月26日本院台北簡易庭96年度店小字第2175號第一審判決提起
上訴，本院裁定如下：
    主  文
上訴駁回。
第二審訴訟費用新台幣壹仟伍佰元由上訴人負擔。
    理  由
一、按對於小額程序第一審裁判之上訴或抗告，非以其違背法令
    為理由，不得為之。又提起上訴，上訴狀內應記載上訴理由
    ，表明原判決所違背之法令及其具體內容、暨依訴訟資料可
    認為原判決有違背法令之具體事實，民事訴訟法第436條之2
    4第2項、第436條之25分別定有明文。是當事人對於小額程
    序第一審判決提起上訴時，其上訴狀或理由書應表明該判決
    所違背之法令條項，或有關判例、解釋字號，或成文法以外
    之習慣或法理等及其具體內容，暨係依何訴訟資料可認為原
    判決有違背法令之具體事實。又依同法第436條之32第2項規
    定，小額事項之上訴程序並不準用同法第496條第6款「判決
    不備理由或理由矛盾」之規定，對於小額事件之第一審裁判
    ，自不得以有「判決不備理由或理由矛盾」之違法情形為上
    訴理由。如未依上述方法表明，或其所表明者與上開法條規
    定不相合時，即難認為已合法表明上訴理由，其上訴自非合
    法（最高法院71年台上字第314號判例參照），法院毋庸命
    其補正，逕以裁定駁回之，此觀同法第436條之32第2項準用
    第471條第1項、第444條第1項規定自明。
二、上訴人提起本件上訴，主張原判決違背法令，無非以：（1
    ）原審僅就車損部分認定為鈑烤，逕而判定上訴人車損情形
    應以三分之一為當，判決被上訴人就車損應賠償上訴人鈑烤
    工資新台幣（下同）12,900元，有判決不備理由之違法。（
    2）上訴人之系爭車輛為進口稀有車種，難覓相關中古零件
    進行更換，故以新品零件修復為合理、必要，系爭車輛未因
    以新品零件修復而取得額外利益，是零件160 元為必要之修
    護費用，原判決就該零件扣除折舊部分金額，應屬違法為理
    由。
三、經查，被上訴人就車禍應賠償上訴人系爭車輛之修理費用金
    額多少乃事實問題，而取捨證據認定事實則屬於事實審法院
    之職權，若其認定並不違背法令，即不許任意指摘其認定不
    當，以為上訴理由（最高法院28年上字第1515號判例參照）
    。原判決已詳載其認定系爭車輛修理費用之理由，並據以認
    定被上訴人對上訴人應支付之賠償金額，核其適用法令並無
    違誤之處。上訴人於上訴狀內所載，既係就原審取捨證據、
    認定事實之職權行使，指摘其為不當，並就原審命為辯論及
    已論斷者，泛言謂為違法，而非表明該判決所違背之法令及
    其具體內容，暨依訴訟資料合於該違背法令之具體事實，難
    認其已合法表明上訴理由。至其所指原判決係「判決不備理
    由」云云，揆諸上開說明，亦非合法上訴理由。依首揭說明
    ，應認其上訴為不合法，應予駁回。
四、本件第二審訴訟費用，確定為如主文第2項所示金額。
五、據上論結，本件上訴為不合法。依民事訴訟法第436條之32
    第1項、第2項、第444條第1項、第436條之19第1項、第95條
    、第78條，裁定如主文。
中    華    民    國    97    年    5     月    30    日
                  民事第一庭  審判長 法  官  李昆曄
                                     法  官  洪文慧
                                     法  官  朱漢寶
以上正本係照原本作成
本裁定不得抗告
中    華    民    國    97    年    5     月    30    日
                                     書記官  陳彥樺


司法院資訊處製作；財團法人民間司法改革基金會備份。
